臺灣高等法院民事裁定
109年度勞上字第109號
上  訴  人  李文達  
上列上訴人與被上訴人指南汽車客運股份有限公司間給付職業災
害補償等事件，上訴人對於中華民國109年12月29日本院109年度
勞上字第109號第二審判決提起上訴，本院裁定如下：
    主      文
上訴人應於本裁定正本送達後柒日內，補繳第三審裁判費用新臺
幣參萬柒仟參佰捌拾陸元，並補正委任律師或具律師資格之關係
人為訴訟代理人之委任狀；逾期不補正，即裁定駁回上訴。
    事實及理由
一、按提起第三審上訴，應依民事訴訟法第77條之16第1項規定
    繳納裁判費，此為法定必須具備之程式。且按，以一訴主張
    數項標的者，其價額合併計算之。但所主張之數項標的互相
    競合或應為選擇者，其訴訟標的價額，應依其中價額最高者
    定之。以一訴附帶請求其孳息、損害賠償、違約金或費用者
　　，不併算其價額，於民事訴訟法第77條之2定有明文。再按
    因確認僱傭關係或給付工資、退休金或資遣費涉訟，勞工或
    工會起訴或上訴，暫免徵收裁判費3分之2，勞動事件法第12
    條第1項亦有明文；又對於第二審判決提起上訴，上訴人應
    委任律師為訴訟代理人。但上訴人或其法定代理人具有律師
    資格者，不在此限。上訴人之配偶、三親等內之血親、二親
    等內之姻親，或上訴人為法人、中央或地方機關時，其所屬
    專任人員具有律師資格並經法院認為適當者，亦得為第三審
    訴訟代理人。第1項但書及第2項情形，應於提起上訴或委任
    時釋明之。上訴人未依第1項、第2項規定委任訴訟代理人，
    或雖依第2項委任，法院認為不適當者，第二審法院應定期
    先命補正。逾期未補正亦未依第466條之2為聲請者，第二審
    法院應以上訴不合法裁定駁回之，同法第466條之1定有明文
    ；依民事訴訟法第481條準用同法第442條第2項規定，上訴
    不合程式或有其他不合法之情形而可以補正者，原審法院應
    定期間命其補正，如不於期間內補正，應以裁定駁回之。
二、本件上訴人於民國（下同）110年1月6日收受本院第二審判
    決，並於同年月15日聲明不服提起第三審上訴，惟未據上訴
    人繳納第三審裁判費，及提出委任律師或具律師資格之關係
    人為訴訟代理人之委任狀。經查，本件本院判決主文為:原
    判決關於被上訴人即附帶上訴人給付超逾新台幣(下同)559,
    584元，及該部分假執行之宣告，暨訴訟費用之裁判均廢棄
    ；上開廢棄部分，上訴人即附帶被上訴人在第一審之訴及假
    執行之聲請均駁回；上訴人即附帶被上訴人之上訴、追加之
    訴均駁回。上訴人不服提起第三審上訴，其上訴利益為本院
    判決上訴人敗訴部分，含原審判決被上訴人應給付上訴人之
    請求部分為331,620元(計算式：891,204-559,584=331,620)
    ，及上訴人於本院上訴並追加部分為4,554,376元(計算式：
    4,231,031+323,345=4,554,376)。就上開部分，依勞動事件
    法第12條第1項規定，因確認僱傭關係或給付工資、退休金
    或資遣費涉訟，勞工或工會起訴或上訴，得暫免徵收第三審
    裁判費三分之二。上訴人上訴第三審範圍，含：原審判決經
    本院廢棄駁回之331,620元，其中上訴人請求工資補償277,5
    00元與特休未休工資54,120元部分，因符合勞動事件法第12
    條規定，暫免徵收之裁判費用三分之二，共為33萬1,620元(
    計算式：277,500+54,120=331,620)，故此部分應徵裁判費
    為1,820元(計算式：5,460-(5,460×2/3)=1,820)；另上訴人
    於本院上訴之423萬1,031元及追加之32萬3,345元被本院駁
    回部分，其中平均40個月工資之資遣費293萬1,600元及例假
    日加班費工資53萬580元，此部分符合勞動事件法第12條規
    定，暫免徵收之裁判費用三分之二部分共為346萬2,180元(
    計算式：2,931,600+530,580=3,462,180)，故應徵裁判費為
    17,676元(計算式：53,029-(53,029×2/3)=17,676)。剩餘1,
    092,196元(計算式：4,554,376-3,462,180=1,092,196)被駁
    回部分，不符合勞動事件法第12條規定，應徵裁判費為17,8
    35元。故上開上訴人第三審上訴聲明，應徵第三審裁判費合
    計為3萬7,331元(計算式：1,820元＋17,676元＋17,835元＝37,
    331元)。茲限上訴人應於收受本裁定正本送達後7日內，向
    本院繳納裁判費用3萬7,331元，及提出委任律師或具律師資
    格之關係人為訴訟代理人之委任狀，逾期即駁回上訴。
三、爰裁定如主文。   
中　　華　　民　　國　　110 　年　　1 　　月　　22　　日
                  勞動法庭
                      審判長法  官  黃嘉烈
                            法  官  邱  琦
                            法  官  高明德
正本係照原本作成。
不得抗告。
中　　華　　民　　國　　110 　年　　1 　　月　　25　　日
   　　　　　　　　　　　　 書記官　章大富